# 陈版主：再讨论已贴现未到期的银行和商业承兑汇票

提问人：dreamerealist 时间：2014-05-10 16:41:02
《会计准则第 13 号-或有事项》第十四条提到：“1．或有负债的种类及其形成原因，包括已贴现商业承兑汇票、未决诉讼、未决仲裁、对外提供担保等形成的或有负债。” 这里隐含的信息似乎包括：（ 1 ）适用商业承兑汇票，而不适用银行承兑汇票（貌似缺乏足够依据表明银行承兑汇票一定没有风险？），（ 2 ）应该是附追索权的汇票。 不知道这样理解对不？
我的主要问题还是：
首先，确认或有负债就肯定是先将应收票据终止确认了，再披露为或有负债，但：（ 1 ）如果已贴现商业承兑汇票不满足金融资产转移终止确认的条件，则不能终止确认应收票据，（ 2 ）如果已贴现商业承兑汇票满足金融资产终止确认的条件，则更不需要披露或有负债。
所以： （ 1 ）如果不满足金融资产转移条件，则可能需要确认应收票据， 同时确认银行存款，而不存在或有负债的披露；（然而或有事项准则却是要求作为或有负债披露） （ 2 ）如果满足，则直接终止确认应收票据，更不存在或有负债的披露。
请问怎么解决以上的矛盾呢？

回答人：chenyiwei
对于应收票据背书和贴现的终止确认，一般按照解释 5 号第三条的规定判断：
企业对采用附追索权方式出售的金融资产，或将持有的金融资产背书转让，应当根据《企业会计准则第 23 号——金融资产转移》的规定，确定该金融资产所有权上几乎所有的风险和报酬是否已经转移。企业已将该金融资产所有权上几乎所有的风险和报酬转移给转入方的，应当终止确认该金融资产；保留了金融资产所有权上几乎所有的风险和报酬的，不应当终止确认该金融资产；既没有转移也没有保留金融资产所有权上几乎所有的风险和报酬的，应当继续判断企业是否对该资产保留了控制，并根据《企业会计准则第 23 号——金融资产转移》的规定进行会计处理。
因此，如果在有追索权的情况下满足终止确认条件，则多数情况下表明“企业已将该金融资产所有权上几乎所有的风险和报酬转移给转入方”，但不能排除在少数情况下仍然可能被追索，也就是存在或有负债，当然这种情况下的或有负债因为导致经济利益流出企业的可能性很小，所以不满足确认预计负债的条件。当然，现在实务操作中，多数不是以“或有事项”的名义披露票据的背书和贴现情况的，而是在“应收票据”的附注中披露，这也在一定程度上说明它与通常意义上的或有事项概念仍有一定距离。

提问人：dreamerealist 时间：2014-05-10 19:58:09
陈版主，你所说的“多数......是在应收票据的附注中披露”，意思是不是说你所见到的大多数都将贴现款确认为了长期/短期借款？
另外，同样是银行承兑汇票，我做了两家公司的审计，发现两家公司做法不同，一家是将贴现收到银行的钱确认为银行借款，而另一家公司则是终止确认应收票据，然后在或有事项里披露。以你之见，有没有办法找到一个认定或区分的界限可适用的准则或解释。

回答人：chenyiwei
1 、大部分是在应收票据的附注中披露了本年度终止确认的情况，而不是在或有事项中披露。如果不符合终止确认条件，则一般在短期借款和“所有权受到限制的资产”中披露。 2 、可参考《计学撮要 2013 》对解释 5 号第 3 条的解读

提问人：呼叫帮助 时间：2017-11-06 09:52:03
本公司是房地产企业，因工程款资金支付出现困难，本公司向银行申请 6000 万元的商业汇票，取得汇票后，本公司向出票银行贴息800 万元，取得款项全部支付给房地产项目工程款。请问陈版，这银行贴息 800 万元我可以作为项目的资本化处理吗？

回答人：chenyiwei
如果对贴现所得资金全部用于项目工程款支付可以获取充分、适当的证据，且满足实体建造活动已经开始的条件，则可以资本化。